臺灣桃園地方法院刑事交通事件裁定　　　94年度交聲字第93號
異　議　人
即受處分人　甲○○　男　38歲.
上列異議人即受處分人因違反道路交通管理處罰條例事件，對於
交通部公路總局新竹區監理所桃園監理站94年2 月22日桃監裁罰
字第裁52─CV0000000 號裁決書所為處分不服，聲明異議，本院
裁定如下：
        主  文
異議駁回。
        理  由
一、異議人於民國93年10月28日11時7 分許，騎乘車牌號碼WKW
    ─945 號輕型機車行經臺北縣新莊市○○路與新樹路口處，
    因未遵守道路交通標線之指示，違反道路交通管理處罰條例
    第60條第2 項第3 款規定，經臺北縣政府警察局交通隊員警
    逕行舉發，依法開立北縣警交字第CV0000000 號舉發違反道
    路交通管理事件通知單，移送原處分機關，原處分機關以異
    議人違規事實明確，且逾期未到案，依道路交通管理處罰條
    例第60條第2 項第3 款規定，而於94年2 月22日以桃監裁罰
    字第裁52─CV0000000 號裁決書逕行裁決處異議人罰鍰新臺
    幣900 元，並依第63條第1 項記違規點數1 點。
二、異議意旨如附件。
三、按停止線用以指示行駛車輛停止之界限，車輛停止時，其前
    懸部分不得伸越該線；又駕駛人駕駛汽車，應遵守道路交通
    標誌、標線、號誌之指示，並服從執行交通勤務之警察或依
    法令執行指揮交通及交通稽查任務人員之指揮；再汽車駕駛
    人駕駛汽車有不遵守道路交通標誌、標線、號誌之指示之情
    形，而道路交通管理處罰條例第2 章各條無處罰之規定者，
    處新臺幣900 元以上1800元以下罰鍰，並記違規點數1 點，
    道路交通標誌標線號誌設置規則第170 條第1 項前段、道路
    交通安全規則第90條前段、道路交通管理處罰條例第60條第
    2 項第3 款、第63條第1 項第1 款分別定有明文。經查，本
    件異議人騎乘車牌號碼WKW ─945 號機車，行經臺北縣新莊
    市○○路與新樹路口，於前方號誌為紅燈停止時，機車已越
    停止線而立於斑馬線上之事實，有採證相片影本1 張在卷可
    稽，且為異議人所不爭，異議人確有前開違規事實至明。雖
    異議人辯稱：依卷附照片所示，其車前尚有1 台自小客車，
    且車旁另有3 台機車，顯見渠等均是在閃黃燈時臨時煞停，
    且其車後另有車輛，故伊並非故意停在線外云云。然一般人
    騎乘機車於路上，本應隨時注意車前狀況及前方號誌之變換
    ，並隨時調整行車速度以因應前方車況，異議人既騎乘機車
    行駛於途，當對前方路況施以相當之觀察，對於該位於其正
    前方，即將通過之路口，其燈號是否為綠燈，其綠燈將會再
    持續多久等情，實不致毫無所知，則苟異議人確對前情加以
    注意，自可預測於行經路口時恐遇燈號轉換而減速應變，不
    致有如異議人所辯因臨時轉換燈號而煞車不及導致跨越停止
    線之情形。再觀諸卷附違規照片，異議人所騎乘之車輛已遠
    遠逾越停止線外，甚或前行至行人穿越道上，其前行距離甚
    遠，顯非異議人所稱因一時煞停不及始逾越停止線。又苟如
    異議人所稱通過路口後始甫轉為黃燈，則異議人應知此時其
    仍享有路權，當繼續前行儘速通過路口，豈會無端於黃燈時
    突然將車煞停於路口，異議人前開所稱情節，顯非屬實。本
    件當時情形絕非如異議人所稱情節，應係異議人於行經停止
    線前燈號即已轉換為黃燈，異議人猶意圖繼續前行通過，然
    其後因尚不及通過時燈號業已轉為紅燈，異議人及其旁車輛
    只得臨時煞停，故而有卷附照片之停車情形。再者，依照片
    所示與異議人同時逾越停止線之自小客車1 台及機車2 台，
    顯係與異議人未注意行車狀況而致違規，所為非是，異議人
    竟以之為佐以圖卸責，顯係本末倒置、積非成是，前開車輛
    違規情事，要難為異議人有利之證明。綜上，異議人違規情
    事至為明確，異議人前開所辯，無非意圖為自己行為合理化
    而任意抗辯，自無可採。原裁決機關以異議人有前揭違規事
    由，援引道路交通管理處罰條例第60條第2 項第3 款規定，
    裁處異議人罰鍰900 元，並依第63條第1 項記違規點數1 點
    ，於法洵屬有據。異議人以上開理由置辯，指摘原處分不當
    ，並無理由，應予駁回。
四、據上論斷，應依道路交通管理處罰條例第87條第2 項、道路
    交通案件處理辦法第19條，裁定如主文。
中　　華　　民　　國　　94　　年　　7 　　月　　20　　日
                                臺灣桃園地方法院交通法庭
                                    法  官  何燕蓉
上正本證明與原本無異。
如不服本裁定，應於送達後5 日內，向本院提出抗告狀。
                                    書記官  許弘樺
中　　華　　民　　國　　94　　年　　7 　　月　　20　　日
